【裁判字號】    89,婚,759
【裁判日期】    891115
【裁判案由】    離婚
【裁判全文】
臺灣臺中地方法院民事判決  八十九年度婚字第七五九號
    原      告  甲○○○
                          送達.
    被      告  乙○○    住台.
                          ︵現因案在台灣台中監獄執行︶
右當事人間請求離婚事件，本院判決如左：
    主    文
准原告與被告離婚。
訴訟費用由被告負擔。
    事    實
甲、原告方面：
  一、聲明：求為判決如主文所示。
  二、陳述：
      原告與被告於民國︵下同︶七十七年十月八日結婚，婚後不久，被告即顯露其
      乖張之個性，服兵役時即犯有逃兵及吸用安非他命之罪，而入監服刑，退役後
      又染上酗酒惡習，稍有不順，動輒辱罵、毆打原告，甚者因不奈原告之父朱欽
      炳的規勸，而曾持摔破之酒瓶抵住原告之父脖子以為要脅，亦曾施暴於前來制
      止之原告之妹朱雅玲，原告顧及兩造之子女未來，始多方容忍，惟被告乖張行
      為日益甚烈，於八十九年六月十三日晚上七時許，復因芝小事即拳打腳踢原
      告連續一小時以上，並阻止原告報警，原告連續遭被告施暴一小時餘，始得掙
      脫報警，並向鈞院聲請保護令，原告身心實受有重創。綜上所陳，爰依民法第
      一千零五十二條第一項第三款、第四款、第十款、第二項之規定訴請判決離婚
      。
  三、證據：提出戶籍謄本一件、驗傷診斷書影本五紙、警局處理家庭暴力案件調查
      紀錄表及現場報告各影本一件為證，並聲請訊問證人朱雅玲。
乙、被告方面：
  一、聲明：求為判決駁回原告之訴，訴訟費用由原告負擔。
  二、陳述：並未毆打原告。
丙、本院依職權調閱本院八十九年度暫家護字第一五四號民事通常保護令一份。
    理      由
一、按夫妻之一方受他方不堪同居之虐待者，他方得向法院請求離婚，民法第一千零
    五十二條第一項第三款定有明文。又所謂不堪同居之虐待，係指予以身體上或精
    神上不可忍受之痛苦，致不堪繼續共同生活者而言；又慣行毆打，即為不堪同居
    之虐待，足以構成離婚之原因，最高法院分別著有二十三年上字第六七八號、二
    十年度上字第三七一號判例意旨可資參照。
二、本件原告主張兩造為夫妻，現婚姻關係存續中，業據原告提出戶籍謄本為證，堪
    認為真實。又原告主張被告動輒毆打原告一節；被告雖抗辯：並未毆打原告云云
    ；然查原告業已提出驗傷診斷書影本五紙、警局處理家庭暴力案件調查紀錄表及
    現場報告各影本一件為證，復據証人即原告之妹朱雅玲於本院審理時証述明確，
    有言詞辯論筆錄在卷可証，且有本院調閱之本院八十九年度暫家護字第一五四號
    民事通常保護令一份附卷可稽，是被告所辯不足採信，原告此部分之主張亦堪認
    為真。參諸前揭說明，原告不堪被告同居之虐待，堪予認定。從而，原告依民法
    第一千零五十二條第一項第三款之規定訴請判決離婚，為有理有，應予准許。
三、本件事證已臻明確，原告其餘攻擊方法及主張，與本件判決結果不生影響，不另
    一一論述，併此敘明。
四、據上論結，本件原告之訴為有理由，依民事訴訟法第七十八條判決如主文。
中      華      民      國    八十九    年      十一      月    十五    日
                                  臺灣臺中地方法院家事法庭
~B法      官  王美惠
右為正本係照原本作成
如對本判決上訴應於判決送達後廿日內向本院提出上訴狀
中      華      民      國    八十九    年      十一      月    十五    日
~B法院書記官  蕭芳媚


司法院資訊處製作；財團法人民間司法改革基金會備份。
